臺灣板橋地方法院刑事判決　　　　　　　 94年度訴字第620號
公　訴　人　臺灣板橋地方法院檢察署檢察官
被　　　告　甲○○
　　　　　　　　　　樓
上列被告因違反毒品危害防制條例案件，經檢察官提起公訴（94
年度核退毒偵字第308 號），被告於準備程序中就被訴事實為有
罪之陳述，經本院合議庭裁定由受命法官獨任進行簡式審判程序
，本院判決如下：
    主      文
甲○○連續施用第一級毒品，累犯，處有期徒刑拾月，扣案海洛
因貳拾壹包（驗餘淨重貳點壹肆公克）沒收銷燬之，前揭扣案海
洛因之包裝袋貳拾壹只及注射針筒壹支均沒收。
    事      實
一、甲○○前因違反肅清煙毒條例案件，經本院以82年度訴字第
    1020號判決判處有期徒刑3 年6 月確定，自民國83年1 月7
    日起入監執行，嗣於84年2 月21日經臺灣雲林地方法院以84
    年度聲字第144 號裁定假釋付保護管束。復因違反肅清煙毒
    條例案件，經本院以84年度訴字第1835號判決判處有期徒刑
    3 年8 月確定。前揭假釋遂經撤銷，其所受宣告有期徒刑3
    年6 月之殘刑1 年7 月25日與上開有期徒刑3 年8 月接續執
    行；而於87年2 月24日經臺灣雲林地方法院以87年度聲字第
    104 號裁定假釋付保護管束後，復經撤銷假釋接續執行有期
    徒刑2 年5 月29日。其後又因恐嚇案件，經臺灣士林地方法
    院以88年度易字第524 號判決判處有期徒刑4 月確定，嗣經
    該院以90年度聲字第116 號裁定定易科罰金之折算標準為如
    易科罰金以銀元300 元折算1 日，並與前述違反肅清煙毒條
    例案件所受宣告之刑接續執行，於91年4 月6 日執行完畢。
    又因違反毒品危害防制條例案件，經本院以92年度訴字第12
    3 號判決判處有期徒刑8 月確定，於93年8 月16日縮刑期滿
    執行完畢。另因施用毒品違反毒品危害防制條例案件，經本
    院以91年度毒聲字第3421號裁定令入戒治處所施以強制戒治
    ，於92年8 月27日停止戒治，所餘戒治期間付保護管束，於
    同年11月24日保護管束期滿，未經撤銷停止戒治，所餘戒治
    期間以已執行完畢論。詎不知悛悔，猶基於施用第一級毒品
    海洛因（以下簡稱海洛因）之概括犯意，自93年9 月中旬某
    日起至同年10月25日下午3 時許，在臺北縣三重市○路○街
    139 巷1 弄12號4 樓住處，以將海洛因置入注射針筒注射手
    臂之方式，連續施用海洛因多次（平均約每3 至4 日施用1
    次）。嗣於同年月26日下午5 時20分許，為警在臺北縣三重
    市○○○街之信義公園廁所內查獲，並扣得海洛因21包（原
    淨重2 點4 公克，經取樣0 點26公克鑑驗用罄，驗餘淨重2
    點14公克），及注射針筒1 支。
二、案經臺北市政府警察局中正第一分局移送臺灣板橋地方法院
    檢察署檢察官偵查起訴。
    理      由
一、上揭事實，業據被告甲○○於本院審理時坦承不諱，並有海
    洛因21包及注射針筒1 支扣案可資佐證。被告為警查獲後所
    排放尿液經採樣送驗，以酵素免疫分析法檢驗及氣相層析質
    譜儀法確認檢驗結果，於鴉片類呈陽性反應，有臺灣尖端先
    進生技醫藥股份有限公司濫用藥物檢驗報告附卷可稽。而前
    開扣案毒品經以化學呈色法、氣相層析質譜儀分析法檢驗，
    確含海洛因成分，驗餘淨重2 點14公克，亦有法務部調查局
    94年3 月15日調科壹字第060009398 號鑑定通知書存卷為憑
    ，足徵被告之自白屬實。又被告前因施用毒品違反毒品危害
    防制條例案件，經本院以91年度毒聲字第3421號裁定令入戒
    治處所施以強制戒治，於92年8 月27日停止戒治，所餘戒治
    期間付保護管束，而於同年11月24日保護管束期滿，未經撤
    銷停止戒治，有臺灣板橋地方法院檢察署全國施用毒品案件
    紀錄表可考。被告係於上開強制戒治執行完畢釋放後5 年內
    再犯本案違反毒品危害防制條例第10條之罪，事證明確，其
    犯行堪予認定。
二、按海洛因係毒品危害防制條例所列第一級毒品，被告施用之
    ，係犯同條例第10條第1 項之施用第一級毒品罪。其施用第
    一級毒品前後持有海洛因之低度行為，應為施用之高度行為
    所吸收，不另論罪。被告先後多次施用第一級毒品海洛因犯
    行，時間緊接，犯罪構成要件相同，顯係基於概括犯意反覆
    實施，為連續犯，應依刑法第56條規定以一罪論，並加重其
    刑。又被告有如犯罪事實欄所述論罪科刑之執行紀錄，有臺
    灣高等法院被告前案紀錄表可按，其於有期徒刑執行完畢後
    5 年內再犯上開有期徒刑以上之罪，為累犯，應依刑法第47
    條規定，加重其刑，並與連續犯之加重，遞加重之。爰審酌
    被告前有因違反肅清煙毒條例案件受刑之宣告及執行之紀錄
    ，復因施用毒品經強制戒治，猶因連續施用第一級毒品海洛
    因再犯本罪，顯見其自制力薄弱，且未衷心悛悔，漠視法令
    之禁制濫用藥品，應予非難，兼衡其施用海洛因所生危害實
    以自戕健康為主，及其犯後態度等一切情狀，量處如主文所
    示之刑，資為懲儆。
三、扣案海洛因21包原淨重2 點4 公克，除其中0 點26公克業經
    取樣鑑驗用罄（此觀卷附94年度煙保管字第58號贓證物品清
    單及法務部調查局94年3 月15日調科壹字第060009398 號鑑
    定通知書所載即明），毋庸宣告沒收外，驗餘之海洛因淨重
    2 點14公克，為查獲之毒品，不問屬於何人所有，應依毒品
    危害防制條例第18條第1 項前段規定，沒收銷燬之。至前揭
    扣案海洛因之空包裝袋21只及注射針筒1 支係被告所有，且
    為其施用海洛因所用之物，亦據被告於本院審理時供明，應
    依刑法第38條第1 項第2 款規定，併予宣告沒收。
據上論斷，應依刑事訴訟法第273 條之1 第1 項、第299 條第1
項前段，毒品危害防制條例第10條第1 項、第18條第1 項前段，
刑法第11條前段、第56條、第47條、第38條第1 項第2 款，判決
如主文。
本案經檢察官王家春到庭執行職務。
中　　華　　民　　國　　94　　年　　5 　　月　　11　　日
                        刑事第二庭法　官  廖  怡  貞
以上正本證明與原本無異。
如不服本判決，應於判決送達後10日內，向本院提出上訴狀，上
訴於臺灣高等法院。
                                  書記官  鄒  秀  珍
中　　華　　民　　國　　94　　年　　5 　　月　　11　　日
※附錄本案論罪科刑法條全文※
毒品危害防制條例第十條：
施用第一級毒品者，處六月以上五年以下有期徒刑。
施用第二級毒品者，處三年以下有期徒刑。
